【裁判字號】    99,上易,729
【裁判日期】    990609
【裁判案由】    毒品危害防制條例
【裁判全文】
臺灣高等法院臺中分院刑事判決         99年度上易字第729號
上  訴  人
即  被  告  甲○○
上列上訴人因毒品危害防制條例案件，不服臺灣臺中地方法院99
年度易字第381號中華民國99年4月16日第一審判決（起訴案號：
臺灣臺中地方法院檢察署98年度毒偵字第4118號），提起上訴，
本院判決如下：
    主    文
上訴駁回。
    理    由
一、按依刑事訴訟法第350條、第361條、第362條、第367條規定
    ，不服地方法院之第一審判決而上訴者，須提出上訴書狀，
    並應敘述具體理由，為上訴必備之程式；其所提出之書狀未
    敘述上訴理由，或僅曾以言詞陳述上訴理由者，均應於上訴
    期間屆滿後20日內補提理由書於第一審法院。第一審法院經
    形式審查，認逾期未補提上訴理由者，應定期間先命補正；
    逾期未補正者，為上訴不合法律上之程式，應以裁定駁回。
    倘已提出上訴理由，但所提非屬具體理由者，則由第二審法
    院以上訴不合法律上之程式，判決駁回。而所謂具體理由，
    必係依據卷內既有訴訟資料或提出新事證，指摘或表明第一
    審判決有何採證認事、用法或量刑等足以影響判決本旨之不
    當或違法，而構成應予撤銷之具體事由，始克當之（例如：
    依憑證據法則具體指出所採證據何以不具證據能力，或依憑
    卷證資料，明確指出所為證據證明力之判斷如何違背經驗、
    論理法則）；倘僅泛言原判決認定事實錯誤、違背法令、量
    刑失之過重或輕縱，而未依上揭意旨指出具體事由，或形式
    上雖已指出具體事由，然該事由縱使屬實，亦不足以認為原
    判決有何不當或違法者（例如：對不具有調查必要性之證據
    ，法院未依聲請調查亦未說明理由，或援用證據不當，但除
    去該證據仍應為同一事實之認定），皆難謂係具體理由，俾
    與第二審上訴制度旨在請求第二審法院撤銷、變更第一審不
    當或違法之判決，以實現個案救濟之立法目的相契合，並節
    制濫行上訴（最高法院97年度臺上字第892號刑事判決意旨
    參照）。
二、上訴人即被告甲○○（下稱被告）不服原審判決提起上訴，
    其上訴理由狀略謂：因被告家中有年邁父親、幼小兒子，家
    中生活經濟都由被告上班、工作來供養家中生活開銷的一切
    ，懇請鈞長是否能給予被告一次改過向上的機會云云。
三、惟按量刑輕重係屬事實審法院得依職權自由裁量之事項，茍
    已斟酌刑法第57條各款所列情狀而未逾法定刑度，即不得遽
    指為違法；且在同一犯罪事實與情節，如別無其他加重或減
    輕之原因，下級審量定之刑，亦無過重或失輕之不當情形，
    則上級審法院對下級審法院之職權行使，原則上應予尊重（
    最高法院72年臺上字第6696號、75年臺上字第7033號判例及
    85年度臺上字第2446號判決意旨參照）。查，被告對原審判
    決採用證據、認定事實及適用法律等節均不爭執，而原審判
    決理由已詳予載明被告前因違反毒品危害防制條例等案件，
    經臺灣南投地方法院判處應執行有期徒刑11月確定，送監執
    行，於95年10月28日縮刑期滿執行完畢，再於96年間，因犯
    施用毒品案件，經原審法院以96年度易字第1837號判決判處
    有期徒刑6月確定，復因適用中華民國九十六年罪犯減刑條
    例，經原審法院裁定減為有期徒刑3月確定，又於96年間因
    犯持有毒品案件，經原審法院以96年度易字第3661號判決判
    處有期徒刑2月，前開二罪再經本裁定應執行有期徒刑4月確
    定；再因犯施用毒品案件，經原審法院以96年度易字第5404
    號、97年度易字第779號判決，分別判處有期徒刑7月、8月
    後，再經原審法院裁定定應執行有期徒刑1年1月確定；又因
    犯施用毒品案件，經原審院以97年度中簡字第1172號判決判
    處有期徒刑6月確定，送監接續執行，於97年7月2日縮短刑
    期假釋付保護管束，並於98年9月24日假釋期滿未經撤銷假
    釋，所餘刑期視為執行完畢，有臺灣高等法院被告前案紀錄
    表1份在卷可憑，是本件被告於前開受徒刑執行完畢後5年以
    內，故意再犯本件有期徒刑以上之罪，為累犯，應依法加重
    其刑，並審酌被告前因施用毒品犯行曾經觀察、勒戒及法院
    判處罪刑，竟又再施用毒品不輟，無視於毒品對於自身健康
    之戕害及國家對於杜絕毒品犯罪之禁令，惡性非輕，惟事後
    坦承犯行，再本於施用毒品犯罪之人，亦為「病人」之考量
    等一切情狀，而量處有期徒8月。另就扣案之第二級毒品甲
    基安非他命1包，依毒品危害防制條例第18條第1項前段規定
    ，宣告沒收銷燬之；扣案之吸食器1組、玻璃球1個及分裝管
    1支，係被告所有供施用、分裝甲基安非他命所用之物，而
    依刑法第38條第1項第2款之規定宣告沒收；扣案之行動電話
    1支（含SIM卡1張），則無證據證明係供被告犯本件施用第
    二級毒品所用之物，而說明不予宣告沒收等情，尚無違誤，
    且其量刑顯已注意適用刑法第57條之規定，符合「罰當其罪
    」之原則，並無輕重失衡之情形。被告上訴理由所指，不足
    以認為原判決有何不當或違法，難謂係具體理由，應認其上
    訴違背法律上之程式，爰不經辯論，駁回其上訴。
據上論斷，應依刑事訴訟法第367條前段、第372條，判決如主文
。
中    華    民    國    99    年    6     月    9     日
            刑事第五庭  審判長法  官  趙  春  碧
                              法  官  林  宜  民
                              法  官  賴  恭  利
上列正本證明與原本無異。
不得上訴。
                              書記官  林  育  萱
中    華    民    國    99    年    6     月    9     日

司法院資訊處製作；財團法人民間司法改革基金會備份。
